臺灣士林地方法院刑事判決　　　　　　　94年度簡上字第85號
公　訴　人　臺灣士林地方法院檢察署檢察官
上　訴　人　乙○○
即　被　告
上列上訴人因違反保護令罪案件，不服本院士林簡易庭於中華民
國94年4 月19日以94年度士簡字第364 號第一審刑事簡易判決（
聲請簡易判決處刑案號：臺灣士林地方法院檢察署94年度偵字第
1253號），提起上訴，本院管轄之第二審合議庭判決如下：
    主  文
原判決撤銷。
乙○○連續違反法院依家庭暴力防治法第13條所為禁止實施家庭
暴力行為、禁止直接對於被害人騷擾行為之民事通常保護令裁定
，處有期徒刑參月，如易科罰金以參佰元折算壹日。緩刑貳年。
緩刑期內付保護管束。
    事  實
一乙○○與甲○○原係夫妻（業於民國93年4 月8 日離婚），二
  人間具有家庭暴力防治法第3 條第1 款所定之家庭成員關係，
  乙○○前經本院於93年5 月11日依家庭暴力防治法第13條規定
  ，以93年度家護字第145 號裁定核發民事通常保護令，裁定令
  乙○○不得對甲○○實施身體上或精神上不法侵害之行為，並
  不得直接或間接對於甲○○為騷擾行為，保護令有效期間為10
  月，上開保護令業於93年5 月25日送達由乙○○本人收受，並
  於93年6 月2 日經臺北市政府警察局大同分局蘭州派出所執行
  。詎乙○○基於違反保護令之概括犯意，在該保護令有效期間
  內，先於93年11月15日晚間7 時10分許，因欲質問甲○○何以
  領取其保險金，乃前往甲○○位在臺北市○○區○○街2 段
  190 巷19號5 樓之住處樓下守候，待見甲○○歸來，乙○○因
  不滿甲○○不加理會之態度，竟以腳踢倒甲○○所騎乘之車號
  WSD-283 號機車，致該機車之前後方向燈損壞（毀損部分業據
  撤回告訴），而此方式騷擾甲○○。復於同年月17日晚間7 時
  45分許，乙○○又因同一事由至上址守候甲○○返家，嗣見甲
  ○○出現，乙○○即上前欲與甲○○理論，惟遭斯時亦跟隨在
  甲○○身後返家之兩人共同生育之子林學良阻擋，林學良並抓
  住乙○○雙手手臂，惟乙○○仍基於傷害及違反保護令之犯意
  ，提腳踢及甲○○之右膝蓋，致甲○○受有右膝瘀青之傷害（
  傷害部分業據撤回告訴），而對甲○○實施身體上不法侵害及
  騷擾之家庭暴力行為，而違反上開通常保護令。嗣經警獲報到
  現場處理，始查悉上情。
二案經甲○○訴由台北市政府警察局大同分局報告台灣士林地方
  法院檢察署檢察官偵查後聲請簡易判決處刑。
    理  由
一右揭犯罪事實，業據被告於本院審理中為認罪之答辯，惟被告
  仍陳稱：93年11月17日當天，伊子林學良見伊一到，就抓住伊
  的手導致伊往後倒，腳抬起來才踢到告訴人甲○○云云。
二然查：
  (一)被告與告訴人甲○○原係夫妻，而被告前經本院於93 年5月
    11日依家庭暴力防治法第13條規定，以93年度家護字第145
    號裁定核發民事通常保護令，裁定令被告不得對告訴人甲○
    ○實施身體上或精神上不法侵害之行為，並不得直接或間接
    對於告訴人甲○○為騷擾行為，保護令有效期間為10 月 ，
    上開保護令業於93年5 月25日送達由被告本人收受，並於93
    年6 月2 日經臺北市政府警察局大同分局蘭州派出所執行，
    且經被告及告訴人甲○○在執行紀錄表上簽名之情，有本院
    93年度家護字第145 號裁定、送達證書及臺北市政府警察局
    大同分局保護令執行紀錄表附於本院93年度家護字第145 號
    卷可稽。
  (二)被告於93年11月15日晚間7 時10分許，至告訴人甲○○前揭
    住處，欲質問告訴人甲○○領取保險金之事項，因不滿告訴
    人甲○○不加理會之態度，而以腳踢倒告訴人甲○○所騎乘
    之車號WSD-283 號機車，致該機車之前後方向燈損壞之情，
    業據被告坦承不諱，核與告訴人甲○○於警詢、偵查中之指
    訴相符，並有臺北市政府警察局大同分局受理各類案件紀錄
    表、處理家庭暴力與兒少保護案件調查紀錄（通報）表、處
    理家庭暴力案件現場報告表及機車照片5 張在卷可佐（見偵
    卷第9 頁、第14頁至第18頁），足認被告自白核與事實相符
    ，應堪採信。
  (三)被告雖坦承於93年11月17日晚間7 時45分許，又因領取保險
    金之事，至告訴人甲○○前揭住處找尋告訴人甲○○之情，
    惟矢口否認有故意傷害告訴人甲○○之家庭暴力行為云云，
    告訴人甲○○於本院審理中，則陳明：不知道被告係因身體
    失去平衡才踢到伊，還是故意要踢伊等語，惟觀諸證人林學
    良於警詢及偵查中之證述，稱：當時伊騎車跟在告訴人甲○
    ○後方，到家停車時，被告突然從後方要找告訴人甲○○理
    論，態度兇惡，被告很生氣，伊想抓住被告，避免被告傷害
    告訴人甲○○，並作勢要打告訴人甲○○，而且還伸出腳踢
    告訴人甲○○等語綦詳（見偵卷第8 頁、第24頁）。證人林
    學良為被告與告訴人甲○○共同生育之子，於事件發生之時
    業已年滿19歲，有獨立判斷之能力，信無偏頗之虞。況告訴
    人甲○○確實受有右膝蓋瘀青之傷害，亦據告訴人甲○○於
    警詢及偵查中指訴甚明。倘被告僅係因身體失去平衡至腳觸
    及告訴人甲○○之膝蓋，其勢衡情應屬輕微，諒不至於造成
    告訴人甲○○之右膝蓋瘀青成傷。是以被告所為辯解，顯有
    悖於常情，不足為取。綜上所述，被告於93年11月17日晚間
    7 時45分，有騷擾告訴人甲○○並對告訴人甲○○實施傷害
    之家庭暴力行為，事證明確，被告所辯，不足採信，應予依
    法論科。
三按家庭成員間實施身體或精神上不法侵害之行為，即屬「家庭
  暴力」；又任何打擾、警告、嘲弄或辱罵他人之言語、動作或
  製造使人心生畏怖情境之行為，即屬「騷擾」，家庭暴力防治
  法第2 條第1 項、第3 項分別定有明文。是被告於93年11月15
  日因不滿告訴人甲○○之態度，即以腳踢倒告訴人甲○○之機
  車，致該機車之前後方向燈毀損，應屬騷擾行為；復於同年月
  17 日 以腳踢告訴人甲○○之膝蓋成傷，為身體上不法之侵害
  ，且屬騷擾行為，要無疑義。又按通常保護令係依家庭暴力防
  治法第13條之規定所為之裁定，雖有違反上開保護令依同法第
  50條第1 款至第5 款數款應處罰之裁定情形，仍應認係1 個違
  反保護令罪。故核被告於93年11月15日所為，係犯同法第50條
  第2款 之違反保護令罪；93年11月17日所為，係犯同法第50條
  第1款 、第2 款之違反保護令罪。被告於93年11月17日以一行
  為同時違反同條2 款之情形，乃屬單純一罪。被告前後兩次違
  反保護令之行為，時間緊接，手法相若，顯係基於概括犯意而
  為之，應論以連續犯一罪，並加重其刑。原審予以論罪科刑，
  固非無見，然按法院依家庭暴力防治法第13條規定核發保護令
  者，該保護令內之數款規定，均係保護令之內容，僅係將其違
  犯情形逐一列舉，被告如同時違反保護令內數款規定，仍僅係
  違反一保護令罪，而無再論以想像競合犯或予數罪併罰。是以
  被告於93年11月17日所為違反保護令之行為，雖一次違反上開
  裁定所禁止之2 款行為，然因其行為係違反「同一保護令」上
  所禁止之數款行為，故仍只論以一違反保護令罪。原審誤論為
  想像競合犯，尚有未洽。是被告雖執前詞，提起本件上訴，固
  無理由，惟原審判決既有前開可議之處，自應由本院撤銷改判
  。爰審酌被告家庭均由告訴人甲○○一力負擔家計，此據證人
  林學良於偵查中陳述甚明，被告竟不思感激，於收受法院所核
  發之通常保護令後，猶兩度對告訴人甲○○施以不法侵害，影
  響告訴人甲○○人身安全與生活安寧甚鉅，惟念其犯後尚能坦
  承部分犯行，態度尚佳，及被告之智識程度、生活狀況、犯罪
  動機、目的、手段、犯罪後態度等一切情狀，量處如主文所示
  之刑，並諭知易科罰金之折算標準，以示懲儆。末查被告前未
  曾受有期徒刑以上刑之宣告，此有臺灣高等法院被告全國前案
  紀錄表存卷可按，其因一時失慮，致觸犯本案犯行，告訴人甲
  ○○於本院審理中亦表示願意原諒被告，堪信被告經此偵審及
  罪刑宣告之教訓，應知警惕而無再犯之虞，因認前開宣告之刑
  ，以暫不執行為適當，爰併予宣告緩刑2 年，以勵自新，並觀
  後效，另依家庭暴力防治法第30條第1 項規定，在緩刑期內將
  被告交付保護管束。
據上論斷，應依刑事訴訟法第455 條之1 第1 項、第3 項、第
369 條第1 項前段、第364 條、第299 條第1 項前段，家庭暴力
防治法第50條第1 款、第2 款、第30條第1 項，刑法第11條、第
56條、第41條第1 項、第74條第1 款，罰金罰鍰提高標準條例第
2條 ，判決如主文。
本案經檢察官謝榮林到庭執行職務。
中　　華　　民　　國　　94　　年　　8 　　月　　29　　日
                  刑事第四庭審判長法  官    林秀鳳
                                  法  官    高雅敏
                                  法  官    許碧惠
以上正本證明與原本無異。
本件不得上訴。
                                  書記官    徐仁豐
中　　華　　民　　國　　94　　年　　8 　　月　　31　　日
附錄
家庭暴力防治法第50條第1款、第2款
違反法院依第13條、第15條所為之下列裁定者，為本法所稱之違
反保護令罪，處3 年以下有期徒刑、拘役或科或併科新台幣10萬
元以下罰金︰
一、 禁止實施家庭暴力行為。
二、禁止直接或間接騷擾、接觸、通話或其他連絡行為。
